臺灣彰化地方法院刑事判決　　　　　　　　　　　　　九十三年度易字第五八八號
　　公　訴　人　臺灣彰化地方法院檢察署檢察官
　　被　　　告　乙○○
　　　　　　　　丙○○
　　　　　　　　丁○○
　　　　　　　　戊○○
　　　　　　　　己○○
右列被告等因賭博案件，經檢察官聲請簡易判決處刑（九十三年度偵字第一九七四號
），本院改依簡式審判程序判決如左：
    主      文
乙○○、戊○○連續在公眾得出入之場所賭博財物，乙○○處罰金仟伍佰元，戊○○處罰金仟元，如易服勞役，均以佰元折算壹日。扣案之「金牌虎霸王小瑪莉」
等電動遊戲機具拾壹台、ＩＣ板拾貳片、賭資新台幣壹萬零柒佰伍拾元、代幣陸
佰捌拾伍枚、計分券玖拾張、採分卡肆拾柒張，均沒收。
丙○○、丁○○、己○○在公眾得出入之場所賭博財物，各處罰金貳仟元，如易服勞
役，均以佰元折算壹日。扣案之「金牌虎霸王小瑪莉」等電動遊戲機具拾壹台、
ＩＣ板拾貳片、賭資新台幣壹萬零柒佰伍拾元、代幣陸佰捌拾伍枚、計分券玖拾張
、採分卡肆拾柒張，均沒收。
    事      實
一、甲○○（另行審結）係設於彰化縣福興鄉○○村○○路○段一九六號「大可電子
    遊藝場」之負責人（領有電子遊戲場營利事業登記證），自民國九十二年五月二
    十七日起，在上開公眾得出入之場所內外擺設「金牌虎霸王小瑪莉」八台、「滿
    貫大亨麻將」九台、「皇冠霹靂馬跑馬台八人座」一組（分成八小台）、「皇冠
    小丑」一台、「彈珠台」三台、「娃娃機」二台等共三十一台電動遊戲機具，供
    不特定人把玩賭博財物，並以之為常業。甲○○更自同年九月二十三日起，僱用
    具有共同犯意聯絡之尤雅芳（另經檢察官為緩起訴處分確定）為店員，負責洗分
    、兌換代幣及現金予賭客之工作。前揭電動遊戲機具之賭法為賭客向店員尤雅芳
    以十比一之比例換取代幣後，將代幣投入各該機具內，依顯示之分數押注或把玩
    ，再依把玩結果或押中所得倍數不等之分數，以一比一或一比十之比例兌換現金
    、計分券或採分卡，如最後所得分數歸零，則賭客所下賭注即盡由甲○○贏得。
    賭客乙○○、戊○○即各基於在公眾得出入場所賭博財物之概括犯意，乙○○分
    別於九十三年一月間、二月中旬及三月二日，連續三次前往「大可電子遊藝場」
    把玩「金牌虎霸王小瑪莉」等電動遊戲機具，戊○○則分別於九十三年二月間及
    三月二日，連續二次至上址遊藝場把玩「金牌虎霸王小瑪莉」等電動遊戲機具；
    另賭客丙○○、丁○○、己○○等人亦基於在公眾得出入場所賭博財物之犯意，
    於九十三年三月二日在該遊藝場把玩前揭電動遊戲機具，而與甲○○進行對賭。
    嗣於九十三年三月二日下午三時五十分許，經警持搜索票至上址「大可電子遊藝
    場」進行搜索，當場查獲乙○○正在櫃檯向尤雅芳洗分兌換新臺幣（下同）四百
    元之現金，並扣得前揭賭博器具即電動遊戲機具三十一台、ＩＣ板三十二片，在
    賭檯（電動遊戲機具內）及兌換籌碼處（櫃檯）扣得賭資共一萬零七百五十元（
    含乙○○在櫃檯兌換中之四百元）、代幣六百八十五枚、計分券九十張、採分卡
    四十七張等財物，另在該處查扣甲○○所有供常業賭博犯罪使用之上班考勤表三
    張、交接班紀錄表四張、電玩洗分紀錄表二十七張等物。
二、案經彰化縣警察局鹿港分局報請臺灣彰化地方法院檢察署檢察官偵查後，聲請簡
    易判決處刑，由本院改依簡式審判程序審理。
    理      由
一、本件被告乙○○、丁○○、丙○○、戊○○、己○○於準備程序中，先就右揭犯
    罪事實為有罪之陳述，且所犯係死刑、無期徒刑、最輕本刑為三年以上有期徒刑
    以外之罪，經本院合議庭依刑事訴訟法第二百七十三條之一第一項之規定，裁定
    由法官一人獨任進行簡式審判程序，先此敘明。
二、右揭事實，業據被告乙○○、丁○○、丙○○、戊○○、己○○於警詢及偵審中
    坦承不諱，核與同案被告甲○○、證人尤雅芳證述經營電子遊藝場與賭客對賭並
    兌換現金等情相符，並有現場平面圖、搜索扣押筆錄各二份、彰化縣政府電子遊
    戲場營業級別證影本一份附卷可稽，及「金牌虎霸王小瑪莉」等電動遊戲機具三
    十一台、ＩＣ板三十二片、賭資共一萬零七百五十元、代幣六百八十五枚、計分
    券九十張、採分卡四十七張、上班考勤表三張、交接班紀錄表四張、電玩洗分紀
    錄表二十七張等物扣案為憑，足徵被告五人前揭自白應屬實情。本案事證已臻明
    確，被告五人犯行至堪認定。
三、核被告乙○○、丁○○、丙○○、戊○○、己○○在公眾得出入之場所賭博財物
    ，所為均係犯刑法第二百六十六條第一項前段之普通賭博罪。被告乙○○、戊○○所為各三次、二次參與賭博犯行，均為時間緊接，方法相同，各觸犯構成要件
    相同之罪名，顯係各基於概括犯意反覆為之，均應依連續犯之規定論以一罪，並
    皆依法加重其刑。檢察官固未就被告乙○○、戊○○於九十三年三月二日以外之
    其餘賭博犯行詳載於起訴書內，然此因與渠等二人業經記明公訴意旨之賭博部分
    有連續犯之裁判上一罪關係，已如前述，應為起訴效力所及，基於審判不可分原
    則，本院自當併予審理，附此敘明。爰審酌被告五人犯罪目的、偵審階段均坦承
    犯行之良好態度、參與賭博行為對於社會善良風俗所生危害、智識程度等一切情
    狀，分別量處如主文所示之刑，併均諭知罰金如易服勞役之折算標準，以示懲儆
    。扣案之「金牌虎霸王小瑪莉」等電動遊戲機具三十一台、ＩＣ板三十二片等物
    ，係當場賭博之器具；而賭資共一萬零七百五十元、代幣六百八十五枚、計分券
    九十張、採分卡四十七張等物，則屬在賭檯或兌換籌碼處為警查扣之財物，均應
    依刑法第二百六十六條第二項之規定，宣告沒收。另「大可電子遊藝場」之上班
    考勤表三張、交接班紀錄表四張、電玩洗分紀錄表二十七張等物，係用以證明同
    案被告甲○○經營該遊藝場之情形及賭客兌換現金之紀錄，尚與兌換籌碼處取得
    之財物性質有間，亦非被告五人所有，爰不予諭知沒收。
據上論斷，應依刑事訴訟法第四百五十二條、第二百七十三條之一第一項、第二百九
十九條第一項前段，刑法第五十六條、第二百六十六條第一項前段、第四十二條第二
項、第二百六十六條第二項，罰金罰鍰提高標準條例第一條前段、第二條，判決如主
文。
本案經檢察官陳德芳到庭執行職務。
中    華    民    國    九十三      年      七  月      十九        日
                                臺灣彰化地方法院刑事第三庭
                                    法      官  高  文  崇
右正本證明與原本無異。
如不服本判決，應於判決送達後十日內向本院提出上訴狀( 須附繕本 )。
                                    法院書記官  謝  志  鑫
中    華    民    國    九十三      年      七      月      二十六      日
刑法第二百六十六條第一項前段：
在公共場所或公眾得出入之場所賭博財物者，處一千元以下罰金。
